臺灣桃園地方法院刑事判決　　　　　　　96年度交易字第83號
公　訴　人　臺灣桃園地方法院檢察署檢察官
被　　　告　甲○○
上列被告因公共危險案件，經檢察官提起公訴（96年度偵字第15
24號），被告自白犯罪，本院裁定改依簡式審判程序，判決如下
：
    主  文
甲○○服用酒類，不能安全駕駛動力交通工具而駕駛，累犯，處
有期徒刑陸月，如易科罰金，以新台幣仟元折算壹日。
    事  實
一、甲○○前因公共危險案件，經本院以90年度交易字第403 號
    判處有期徒刑2 月確定，於民國91年6 月4 日易科罰金執行
    完畢；又因公共危險案件，經台灣新竹地方法院以94年度竹
    交簡字第171 號判決判處有期徒刑4 月確定，於94年6 月9
    日易科罰金執行完畢（構成累犯）。詎猶不知悔改，於95年
    12月7 日晚間，在桃園縣八德市○○路店內飲用高樑酒後，
    明知服用酒類後，其吐氣所含酒精成分超過每公升0.25毫克
    以上者，不得駕駛動力交通工具，而飲酒後導致其注意力減
    低、反應能力變慢，若仍駕車行駛於道路上，隨時有致他人
    死、傷之危險，而當時其已處於不能安全駕駛動力交通工具
    之狀態，於同日23時30分許猶駕駛車牌號碼JU－7768號自用
    小客車離去，欲返回桃園縣八德市○○街45巷3 號之住處，
    嗣於同日23時55分許，其駕駛上開自用小客車途經桃園縣桃
    園市○○路與介新街口前，因違規跨越雙黃線左轉，不慎與
    周千穎所騎乘之車號QVM －192 號輕型機車發生碰撞，致周
    千穎因而人車倒地受傷（傷害部分未據告訴），經警據報前
    往處理，並當場對甲○○施以呼氣酒精濃度測試，已達每公
    升0.82毫克，始知上情。
二、案經桃園縣政府警察局桃園分局報請臺灣桃園地方法院檢察
    署檢察官偵查起訴。
    理  由
一、被告甲○○所犯之罪，為死刑、無期徒刑、最輕本刑3 年以
    上有期徒刑或高等法院管轄第一審案件以外之罪，而被告於
    本院準備程序進行中，就被訴事實為有罪之陳述，經本院告
    知簡式審判程序意旨，並聽取公訴人及被告之意見後，本院
    合議庭依刑事訴訟法第273 條之1 第1 項之規定，裁定依簡
    式審判程序審理。
二、被告於警詢及本院審理中坦承於駕車前飲酒之事實不諱，而
    依照交通部運輸研究所79年8 月對駕駛人行為之研究（酒醉
    駕車對駕駛行為之分析研究）指出，吐氣每公升酒精含量0.
    25毫克等於血液中酒精濃度（Blood AlcoholConcentration
    ，簡稱BAC） 百分之0.05（亦即每100 毫升血液中含50毫克
    酒精），而(一)BAC 到達百分之0.03至百分之0.05時，對駕駛
    能力之影響為：多數駕駛人心境逐漸變幻不定、視覺與反應
    靈敏性減弱、對速度及距離的判斷力差。對心理行為之影響
    為：觀察力逐漸欠缺、心情漸趨輕鬆、自信心增加、多話、
    精神狀態處於陶醉感。(二)BAC 到達百分之0.05至百分之0.08
    時，對駕駛能力之影響為：反應遲鈍、駕駛能力受損、遲而
    不決或決而不行。對心理行為之影響為：情緒鬆散、感情與
    行為趨向誇張、肌肉不協調、精神處於興奮狀態。(三)BAC 到
    達百分之0.08至百分之0.15時，對駕駛能力之影響為：判斷
    力嚴重受到影響、體能與精神協調受損、駕駛之體能困難增
    加。對心理行為之影響為：產生情緒異常現象、步伐不平穩
    、言語不清、反應惡劣、記憶及判斷力受損、精神處於錯亂
    狀態。(四)超過百分之0.15，對駕駛能力之影響為：視線搖晃
    、駕駛已進入恍惚狀態、判斷及理解遭到扭曲、駕駛不穩定
    。對心理行為之影響為：意識不明、嘔吐、站、走及講話困
    難、責任感喪失、精神處於麻痺狀態。(五)超過百分之0.5 ，
    對駕駛能力之影響為：無法開車。對心理行為之影響為：爛
    醉如泥、失去知覺可能致死、精神處於昏睡狀態。本件被告
    之酒精濃度測定值已達呼氣每公升0.82毫克，此有酒精濃度
    測試表1 紙在卷可參（見偵卷第16頁），換算BAC 值為百分
    之0.164 ，命被告作直線測試、平衡動作，被告手腳步顫抖
    ，顯然無法為正常駕駛，而查獲、測試或訊問過程中，被告
    有多話之情事，且被告經警實施「用筆在2 個同心圓之間的
    0.5 公分環狀帶內，畫另1 個圓」生理協調平衡檢測項目，
    為「不合格」結果，有桃園分局大樹所移送酒駕案件刑法第
    183 條之3 案件觀察紀錄表、桃園縣政府警察局汽車駕駛人
    酒後生理協調平衡檢測紀錄卡1 紙在卷可參（見偵卷第17頁
    、第18頁），被告顯已達不能安全駕駛之程度。此外，復有
    桃園縣政府警察局舉發違反道路交通管理事件通知單附於偵
    查卷宗可據。足認被告之自白與事實相符，應可採信，本件
    事證明確，其犯行堪以認定，應依法論科。
三、核被告所為，係犯刑法第185 條之3 之服用酒類不能安全駕
    駛動力交通工具而駕駛罪。被告前因公共危險案件，經本院
    以90年度交易字第403 號判處有期徒刑2 月確定，於91年6
    月4 日易科罰金執行完畢，又因公共危險案件，經台灣新竹
    地方法院以94年度竹交簡字第171 號判決判處有期徒刑4 月
    確定，於94年6 月9 日易科罰金執行完畢，有臺灣高等法院
    被告全國前案紀錄表1 份在卷可稽，其5 年內再犯本件有期
    徒刑以上之罪，為累犯，依法加重其刑。爰審酌被告為滿足
    自身一時之享樂及便利，罔顧自身安危，更無視於公眾交通
    安全，於飲酒後已達不能安全駕駛動力交通工具之程度，仍
    騎乘車輛行駛於道路，經測得吐氣所含酒精成分高達每公升
    0.82毫克，兼衡被告前有服用酒類，不能安全駕駛動力交通
    工具而駕駛之前科，無視於公眾交通安全而一再酒後為不安
    全駕駛，惡性非輕，本應從重量刑，惟念其犯後為前開自白
    ，於本院審理中深表悔悟，態度尚佳，及其職業及家庭經濟
    狀況等一切情狀，檢察官雖對被告具體求處有期徒刑10月，
    雖非無據，惟本院以上開理由，認公訴人之求刑稍嫌過重，
    爰量處如主文所示之刑，並諭知易科罰金之折算標準，以示
    懲儆。
四、應依刑事訴訟法第273 條之1 第1 項、第299 條第1 項前段
    ，刑法第185 條之3 、第47條第1 項、第41條第1 項前段，
    刑法施行法第1 條之1 第1 項、第2 項但書，判決如主文。
中　　華　　民　　國　　96　　年　　4 　　月　　12　　日
                  刑事第四庭  法　官　張淑華
以上正本證明與原本無異。
如不服本判決，應於送達後10日內，向本院提出上訴狀。
                              書記官　郭中明
中　　華　　民　　國　　96　　年　　4 　　月　　12　　日
附錄本案論罪科刑法條
中華民國刑法第185條之3
（重大違背義務致交通危險罪）
服用毒品、麻醉藥品、酒類或其他相類之物，不能安全駕駛動力
交通工具而駕駛者，處1 年以下有期徒刑、拘役或3 萬元以下罰
金。
